【裁判字號】    97,交易,74
【裁判日期】    970624
【裁判案由】    公共危險
【裁判全文】
臺灣新竹地方法院刑事判決              97年度交易字第74號
公  訴  人  臺灣新竹地方法院檢察署檢察官
被      告  甲○○
選任辯護人  蕭佳灶律師
上列被告因公共危險案件，經檢察官提起公訴（97年度速偵字第
911號），本院裁定進行簡式審判程序，並判決如下：
    主    文
甲○○服用酒類，不能安全駕駛動力交通工具而駕駛，累犯，處
有期徒刑柒月。
    事    實
一、
(一)、甲○○(1)曾於民國93年間因酒後駕車之公共危險案件，經臺
    灣桃園地方法院（下稱桃園地院）以93年度壢交簡字第1021
    號判決判處罰金銀元1萬元確定，於94年1月31日執行完畢；
    (2)另於96年5 月間因酒後駕車之公共危險案件，經桃園地院
    以96年度壢交簡字第1902號判決判處拘役50日確定，於96年
    11月20日易科罰金執行完畢；(3)復於96年8 月間因酒後駕車
    之公共危險案件，經桃園地院以97年度審簡字第20號判決判
    處有期徒刑5月確定，於97年4月10日易科罰金執行完畢（此
    部分構成累犯）；(4)再於97年3月18日、同年4月14日，又分
    別因酒後駕車之公共危險案件為警查獲（嗣經臺灣桃園地方
    法院檢察署檢察官以97 年度偵字第8517號、第10508號提起
    公訴，現繫屬於桃園地院審理中）。
(二)、詎甲○○仍不知警惕，又於97年4月19日晚上9時許起，在其
    公司客戶位在新竹市南寮地區某不詳地點之住處內飲用威士
    忌洋酒約半瓶後，至同日晚上11時許，已達不能安全駕駛動
    力交通工具之狀態，猶駕駛車牌號碼4058-QQ 號自小客車上
    路欲返家，迨於當日晚上11時32分許，行經新竹縣新豐鄉○
    ○○道北上出口處時，因不勝酒力乃暫停放於外側路肩稍事
    休憩，適為附近路檢崗哨員警發覺有異旋即趨前盤查，發現
    甲○○滿身酒味，於翌日即97年4 月20日凌晨0時5分檢測其
    吐氣所含酒精濃度為每公升1.23毫克而查獲上情。
二、案經新竹縣政府警察局移送臺灣新竹地方法院檢察署檢察官
    偵查起訴。
    理    由
一、本件被告甲○○所犯服用酒類，不能安全駕駛動力交通工具
    而駕駛罪，係非死刑、無期徒刑、最輕本刑為3 年以上有期
    徒刑之罪，或高等法院管轄第一審之案件，被告於本院準備
    程序進行中，就被訴事實為有罪之陳述，經本院認合於刑事
    訴訟法第273條之1第1 項之規定，裁定進行簡式審判程序，
    合先敘明。
二、認定犯罪事實所憑之證據及理由：
(一)、上揭犯罪事實，業據被告甲○○於警詢、偵訊、本院準備程
    序及簡式審判程序中坦白承認，且有新竹縣警察局舉發違反
    道路交通管理事件通知單、吐氣酒精濃度測試紀錄紙、刑法
    第一百八十五條之三案件測試觀察紀錄表、汽車駕駛人酒後
    生理協調平衡檢測紀錄表各乙紙在卷可稽（見偵查卷第14至
    16頁）。
(二)、按酒精濃度呼氣已達每公升0.55毫克時，肇事率為一般正常
    人之10倍，而呼氣濃度達每公升1.0 毫克時，將造成中度中
    毒，有步態不穩、噁心、嘔吐、精神混惑不清晰等症狀，有
    法務部88年5 月18日所發之法88檢字第001669號函、行政院
    退除役官兵輔導委員會臺北榮民總醫院88年8月5日（八八）
    北總內字第26868 號函及其附件影本各乙份附卷為憑。本件
    被告呼氣所含酒精濃度為每公升1.23毫克，揆諸前開說明，
    達中度中毒，呈現步態不穩、噁心、嘔吐、精神混惑不清晰
    ，顯已造成對車輛駕駛行為之注意力、反應力、操控力、判
    斷力及感知能力均降低之程度。再參酌前揭員警查獲後所製
    作之汽車駕駛人酒後生理協調平衡檢測紀錄表，被告經命用
    筆在2個同心圓之間的環狀帶內另畫2個圓，其筆劃顫抖扭曲
    顯不成圓等情，及其因不勝酒力而將所駕駛車輛暫停放於外
    側路肩稍事休憩之異常駕駛行為，堪認被告確已達不能安全
    駕駛動力交通工具之狀態甚明。綜上，本件事證已臻明確，
    被告犯行洵堪認定，自應依法予以論罪科刑。
三、論罪科刑：
(一)、罪名：核被告甲○○所為，係犯刑法第185條之3服用酒類不
    能安全駕駛動力交通工具而駕駛之公共危險罪。
(二)、累犯：被告曾於96年8 月間因酒後駕車之公共危險案件，經
    桃園地院以97年度審簡字第20號判決判處有期徒刑5 月確定
    ，於97年4 月10日易科罰金執行完畢，有臺灣高等法院被告
    前案紀錄表乙份存卷可考，其受有期徒刑之執行完畢，5 年
    內再故意犯本件有期徒刑以上之罪，為累犯，應依刑法第47
    條第1項之規定加重其刑。
(三)、量刑：爰審酌被告已有事實欄一(一)所示3 度因酒後駕車之公
    共危險案件經法院判處罪刑並執行完畢之前科紀錄，又甫於
    97年3月18日、同年4月14日，再分別因酒後駕車之公共危險
    案件為警查獲（嗣經臺灣桃園地方法院檢察署檢察官以97年
    度偵字第8517號、第10508 號提起公訴，現繫屬於桃園地院
    審理中），此為上揭臺灣高等法院被告前案紀錄表所載明，
    並有該等案件之判決書、起訴書等件在卷可證，是被告數度
    為同質犯罪，明知酒精成分對人之意識能力具有不良影響，
    超量飲酒將導致對週遭事務之辨識及反應能力較平常狀況薄
    弱，本次服用酒類已達嚴重不能安全駕駛之程度，猶心存僥
    倖，執意駕駛動力交通工具行駛於道路上，對一般往來之人
    車均生高度危險性，罔顧他人生命、身體、健康、財產安全
    ，顯見其並無悔改之意，輕度量刑已無法收矯治之效，此次
    若仍准被告易科罰金，將難改善被告酒後駕車之行為，參以
    其犯後坦承犯行，態度普通，本件並未因酒後駕車肇事致人
    死傷或發生任何財產損失，暨公訴人之求刑等一切情狀，從
    輕量處如主文所示之刑，以資懲儆。
據上論斷，應依刑事訴訟法第273條之1第1 項、第299條第1項前
段，刑法第185條之3、第47條第1項，刑法施行法第1條之1第1項
，判決如主文。
本案經檢察官王唯怡到庭執行職務。
中    華    民    國    97    年    6    月     24    日
                  交通法庭    法  官  林惠君
以上正本證明與原本無異。
如不服本判決，應於收受本判決後10日內向本院提出上訴書狀。
上訴書狀應敘述具體理由，未敘述上訴理由者，應於上訴期間屆
滿後20日內補提理由書狀於本院（均須按他造當事人之人數附繕
本，並請勿「逕送上級法院」）。
中    華    民    國    97    年    6    月     24    日
                              書記官  蔣淑君
附錄本案論罪科刑法條：
刑法第185條之3
服用毒品、麻醉藥品、酒類或其他相類之物，不能安全駕駛動力
交通工具而駕駛者，處1 年以下有期徒刑、拘役或科或併科15萬
元以下罰金。


司法院資訊處製作；財團法人民間司法改革基金會備份。
